# 重大资产重组

提问人：dumingrain 时间：2023-06-25 12:27:02
陈版主您好，咨询您一个问题，一家上市公司A的控股股东 B，接受资产出资，该出资金额达到B公司净资产50%以上，那对上市公司A来说，是否要以控股股东进行重大资产进行公告，还是以控股股东增资扩股进行公告，谢谢

回答人：chenyiwei
对非上市公司，不存在“重大资产重组”的概念。由于本案例是控股股东增资扩股，对上市公司本身无直接影响，故按照控股股东的增资扩股进行公告即可。